Minutes et répertoires du notaire Pierre LORMEAU, 10 décembre 1771 - 26 mars 1789 (étude XXX)
Archives nationales
- Minutes de Pierre LORMEAU, novembre 1771 - 26 mars 1789; MC/ET/XXX/429 - MC/ET/XXX/503
  - Minutes. 1775, novembre - 1775, décembre, novembre 1775 - décembre 1775; MC/ET/XXX/447
    - Déclaration censuelle au terrier des Filles-Dieu, par Nicolas-Jean Mercier, conseiller du roi, et Louis Mercier, marchand orfèvre, demeurant tous les deux rue et paroisse Saint-Germain-l'Auxerrois, propriétaires de trois maisons se joignant, rue de Cléry, par adjudication ou à leur profit comme héritiers de Noëlle-Jeanne Tilliard, leur mère, épouse de Jean-Baptiste Mercier, marchand orfèvre à Paris, marchand libraire., 7 décembre 1775; MC/ET/XXX/447
      déclaration; Saint-Germain-l'Auxerrois (rue); Cléry (rue de); Mercier, Nicolas-Jean; Mercier, Louis; Tilliard, Noëlle-Jeanne; Mercier, Jean-Baptiste; Tilliard; orfèvre; libraire
    - Inventaire après décès de Rodolphe-François Duperroy, marchand tireur d'or à Paris, demeurant rue Saint-Denis, paroisse Saint-Sauveur, époux de Marie-Anne Desestre, en présence de Simon Chastelain, marchand fabricant de chapeaux, époux de feue Marie-Anne Duperoy, tuteur de Marie-Françoise Chastelain. Expertise de l'atelier par Pierre Delaborde, marchand tireur d'or à Paris, rue Saint-Denis, paroisse Saint-Nicolas-des-Champs, et Pierre Leprieur, marchand tireur d'or, demeurant rue des Petits Carreaux, paroisse Saint-Sauveur. Outils. Contrat de mariage devant Michelin du 22 janvier 1736, (ET/XVII)..., 9 décembre 1775; MC/ET/XXX/447
      inventaire après décès; Saint-Denis (rue); Saint-Sauveur (paroisse); Petits-Carreaux (rue des); Duperroy, Rodolphe-François; Desestre, Marie-Anne; Chastelain, Simon; Duperroy, Marie-Anne; Chastelain, Marie-Françoise; Delaborde, Pierre; Leprieur, Pierre; commerçant; batteur de métal; commerçant
    - Bail emphitéotique pour 99 ans par Claude-Martin GOUPY entrepreneur des bâtiments du roi et Marie-Anne-Charlotte MAZEURE, demeurant rue demeurant Denis, paroisse Saint-Sauveur d'1 terrain qu'il tient en bail emphitéotique des Filles-Dieu à Denis-Nicolas CARBILLET, maître menuisier et Madeleine-Marguerite BESSON, dt rue Saint-Martin, paroisse Saint-Nicolas des champs, terrain clos de mur avec 1 puits, situé s/le chemin de l'égout du Faubourg Saint-Denis, moyennant 18000 l. en ayant et 200 l. de redevance par an..., 15 décembre 1775; MC/ET/XXX/447
    - Vente de maison rue de Cléry moyennant 31.000 l. par Vincent DUTRON de VILLETANG, écuyer, propriétaire à Quimbert LEROUX, maître Sculpteur à Paris et Marie-Anne FRELIN qui en étaient locataires par bail devant LIRMEAU le 21 avril 1775 pour 9 ans. ..- obligation de 12.000 l. par Quinibert LEROUX, sculpteur à Paris et FRELIN au profit de Claude FARAGUET, caissier dans les recttes générales des Finances,... pour le paiement de la maison rue de Clery. et même pour, constituer par les mêmes d'1 rente de 300 l. au profit de FARAGUET, qui verse 6000 l. Constitution de 150 l. de rente par Quimbert Le ROUX, Sculpteur et Marie-Anne FRELIN à Marie-Madeleine VIGNERON, qui verse 3000 l. idem. de 500 l. par les LEROUX à Anne BONNEVOLON, veuve de Jean LEROUX, Maître sculpteur, leur mère et belle-mère, demeurant rue de Cléry qui verse 10.000 l. en présence de Claude BARBIER, sculpteur à Paris et Marguerite Le ROUX, demeurant rue de Clery et Nicole LEROUX, ses soeurs, qui font observer que dans les 10.000 l. il y a 6000 l. produit de la vente de 1 maison tout au change qui leur appartenait ensemble. .., 19 décembre 1775 - 20 décembre 1775; MC/ET/XXX/447
      constitution de rente; acte de vente; bail; obligation
    - Mainlevée d'opposition par les Filles-Dieu sur Pierre MIGEON, officier dixainier de la ville de Paris et Marie-Anne GUERNE, son épouse. .., 22 décembre 1775; MC/ET/XXX/447
  - Minutes. 1776, janvier - 1776, février, janvier 1776 - février 1776; MC/ET/XXX/448
    - Bail pour 6 ou 9 ans de maison rue Saint-Honoré vis à vis celle du four, moyennant 3000 l. de loyer par an, par Jean-Nicolas de la Guillaume, chevalier, conseiller du roi demeurant rue. Saint-Honoré paroisse Saint-Roch à Guillaume PICARD et Jacques PICARD, frère, menuisiers, demeurant rue de Bourbon à la Villeneuve, paroisse Saint-Sauveur,. .., 16 janvier 1776; MC/ET/XXX/448
    - Notoriété où atteste Jean-Baptiste-Claude SENÉ maître menuisier à Paris demeurant rue de Cléry, par. N.D. de B.N., disant que Jean-Louis, LEROUX, maître sculpteur à Paris est décédé le 26 mars 1771, par d'inventaire - ses héritiers sont Anne BONNEVOLON, sa mère, veuve de Jean LEROUX, sculpteur à Paris, et ses frères et soeurs: Louise-Perrette Leroux, mort le 29 novembre 1775, Quinibert LEROUX, Marguerite LEROUX FEMME DE CLAUDE BARBIER, sculpteur à Paris et Nicole LEROUX., 26 février 1776; MC/ET/XXX/448
  - Minutes. 1776, mars - 1776, avril, mars 1776 - avril 1776; MC/ET/XXX/449
    - Parmi les créanciers de Jacques Benoit DELACROIX, receveur général de la généralité de Moulin, - Frederic-Guillaume DORGES maître menuisier en carosses à Paris, demeurant rue Neuve Saint-Martin, paroisse Saint-Nicolas des Champs, - Julien PINSON, maître peintre à Paris, rue au Maire, même paroisse, - Jean-Baptiste-Antoine PINSON, maître bijoutier à Paris, rue des Gravilliers, même par.- Simon PINSON, peintre de l'Académie de S/t/-Luc, rue Frepillon, même par. datés jusqu'en 1782., 26 mars 1776; MC/ET/XXX/449
    - Contrat de mariage de Nicolas-Thomas Grossin, fils d'un cordonnier, avec Marie-Geneviève Cronier, fille d'un feu compagnon serrurier, présentée par Fiacre-François Clément, maître horloger, demeurant rue du Faubourg Saint-Martin. paroisse Saint-Laurent. Parmi les témoins du futur: Pierre Pillieux, tabletier, ami; de la future: Etienne-François Cronier, marchand tabletier, frère, Marie-Madeleine Boulanger, épouse du sieur Clément et Marie-Geneviève Clément, sa fille., 1er avril 1776; MC/ET/XXX/449
      contrat de mariage; Faubourg-Saint-Martin (rue du); Grossin, Nicolas-Thomas; Cronier, Marie-Geneviève; Clément, Fiacre-François; Pillieux, Pierre; Cronier, Etienne-François; Boulanger, Marie-Madeleine; Clément; Clément, Marie-Geneviève; cordonnier; serrurier; horloger; tabletier; commerçant; tabletier
    - Contrat de mariage de Jean Piquet, tabletier, demeurant à Paris, rue de la Pelletrie (rue de la Pelleterie), paroisse Saint-Barthélemy, fils de vigneron, avec Jeanne-Marguerite-Catherine Duhamel, fille de jardinier,..., 3 avril 1776; MC/ET/XXX/449
      contrat de mariage; Pelleterie (rue de la); Piquet, Jean; Duhamel, Jeanne-Marguerite-Catherine; tabletier; viticulteur; jardinier
    - Contrat de mariage d'Etienne DAURÉE, marchand fripier, fils de vigneron avec Marie-Angélique BREMANT, fille de maître de pension - Parmi les témoins: Pierre AUVRAY, peintre, ami du futur en sachant signer, Joachim-Joseph BREMANT, bijoutier, oncle paternel de la future, .., 25 avril 1776; MC/ET/XXX/449
  - Minutes. 1776, mai - 1776, juillet, mai 1776 - juillet 1776; MC/ET/XXX/450
    - Vente de terrain par Charles-Silvain FERRAND, maître charpentier, demeurant rue Basse du Rempart, porte Saint-Martin cy devant appelée rue de Chemin de la Voyerie, paroisse Saint-Laurent, à Antoine-Mathieu LE CARPENTIER, architecte du roi, demeurant à Paris cour du Palais, hotel de la Tresorerie par. basse Sainte Chapelle. .., 7 juin 1768; MC/ET/XXX/450
    - Contrat de mariage Verron - Hemart. Parmi les témoins, Etienne Bergeon, marchand joaillier, ami du futur, ..., 8 mai 1776; MC/ET/XXX/450
      contrat de mariage; Verron; Hemart (née); Bergeon, Etienne; commerçant; orfèvre
    - Contrat de mariage de Nicolas-Denis DELAISEMENT, menuisier, fils majeur de feu Nicolas DELAISEMENT, boucher à Anteuil et de Marie-Jeanne LEFRANC, demeurant rue Saint-Denis paroisse Saint-Sauveur avec Marie-Catherine DUVAL, fille de Marie-Jeanne JOINDY, femme délaissée de Louis Duval, maître bourrelier, depuis février 1770, même rue., 10 mai 1776; MC/ET/XXX/450
    - Testament d'Angelique DARCY, veuve de Pierre-Edme BABEL, sculpteur du roi, demeurant à Paris rue neuve et paroisse Saint-Eustache. Fait 1 legs de 100 l. la Dame MONET, femme du sieur MONET, sculpteur 'm'étant occupée depuis la mort de mon mary à liquider les biens de notre communauté et de la succession, mais y ayant encore des recouvrements assez considérables à faire dont la majeure partie a pour objet des ouvrages et fournitures faits pour le garde meubles de la Couronne qui m'ont été contournés par la bienveillance de M. de Fontanieu' réglement et liquidation non encore faits, en faveur de sa fille, unique héritière de son mari et d'elle, mariée, de ses petits enfants nés et à naître, par substitution. Elle institue pour son exécuteur, Monsieur PASCAL, avocat en Parlement, 'mon cousin, oncle à la mode de Bretagne de ma fille ..' Veuve BABEL, citée, 21 mai 1776 - 29 août 1776; MC/ET/XXX/450
    - Jean-Jacques PRUDHOMME, peintre et ancien Directeur de l'Académie de Saint-Luc, et Marie-Catherine MIGNAN, demeurant rue du Ponceau, paroisse Saint-Nicolas-des-Champs, transportent le bail emphitéotique qui leur avaient fait les filles-Dieu d'une maison en ruine et d'1 terrain, grande rue de Fg-St-Denis suivant acte devant LORMEAU, le 13 janvier 1774, à Thomas-Simon LEVASSEUR, maître tourneur et Geneviève FLECHE, à Mathieu JOLIBOIS, maître menuisier et Edme BERTHELET, tous 4 dt rue du Pont-du-Monde, paroisse Saint-Eustache. .., 31 mai 1776; MC/ET/XXX/450
    - Pouvoir donné par Marie-Jeanne DEON, veuve de Jean-Pierre JONQUOY, maître fondeur de Paris, 10 juin 1776; MC/ET/XXX/450
    - Parmi les créanciers de Jean-Louis CELLES, negociant, rue du Jour, paroisse Saint-Eustache, MATRAU, menuisier, 90 l., 21 juin 1776; MC/ET/XXX/450
    - Parmi les créanciers de Damien, huissier à cheval au Châtelet: - Charles-Henri Waltrin (fils), horloger du roi, demeurant rue Saint-Antoine, paroisse Saint-Paul pour 18500 l.; - Drais, marchand orfèvre, pour 1918 l.; - Pilon, sculpteur, 3300 l. Lui sont dues: Waltrin, horloger du roi 2353 l., 23 juin 1776; MC/ET/XXX/450
      accord; Saint-Antoine (rue); Damien; Waltrin, Charles-Henri; Drais; Pilon; Waltrin; huissier de justice; horloger; orfèvre; sculpteur
    - Notoriété pour les héritiers d'ORANGE épouse de Jean-Charles ALLEUR, ancien berger à Elegnancourt, et leur 2 enfants, 1 fille et Jean-Jacques ALLEUR, compagnon menuisier à Paris, demeurant rue de Faubg Montmartre par Saint-Eustache, .., 23 juin 1776; MC/ET/XXX/450
    - Quittance de 6000 l. pour remboursement de capital de rente par le roi à Jacques Cottini, marchand bijoutier, demeurant à Paris, rue Greneta, paroisse Saint-Sauveur, ci-devant soldat aux gardes Suisses, compagnie Colonelle..., 30 juin 1776; MC/ET/XXX/450
      quittance; Greneta (rue); Cottini, Jacques; orfèvre; militaire du rang
    - Atermoiement. Parmi les créanciers de Michel Delarue, marchand éventailliste à Paris, rue Saint-Martin, paroisse Saint-Nicolas-des-Champs et Marie-Catherine-Charlotte Caron, Berni (ou Derni), tabletier à Meru, 740 l., 30 juin 1776; MC/ET/XXX/450
      accord; Saint-Martin (rue); Saint-Nicolas-des-Champs (paroisse); Méru (Oise); Delarue, Michel; Caron, Marie-Catherine-Charlotte; Derni; Berni; commerçant; fabricant d'accessoires vestimentaires; tabletier
    - Remboursement de 411 l. 8 s. 11 d. par Beaumé, apothicaire à Paris, à Georges Seumay, maître coutelier à Laon..., 4 juillet 1776; MC/ET/XXX/450
      indemnité; Laon (Aisne); Beaumé; Seumay, Georges; pharmacien
    - Pièces déposées concernant par Antoine FREMEAUX, tourneur en bois à BRETEUIL (Oise) .., 13 juillet 1776; MC/ET/XXX/450
    - Deux actes. Obligation de 15945 l. par Jacques-Nicolas Rœttiers de La Tour, écuyer, conseiller du roi en l'Hôtel de Ville de Paris et échevin de la ville, au profit de Joseph Duvelaer, comte du Lude., 19 juillet 1776; MC/ET/XXX/450
      obligation; Rœttiers de la Tour, Jacques-Nicolas; Duvelaer, Joseph (comte de Lude)
  - Minutes. 1776, août - 1776, septembre, août 1776 - septembre 1776; MC/ET/XXX/451
    - Mainlevée par divers dont - Pierre-René CLERGET, marchand d'instrument de mathematique, demeurant quay de l'horloger de Palais, paroisse Saint-Barthelemy, - François MAGRON, marchand tabletier et Marie-Jeanne BARBIER, demeurant rue Bourg l'abbé, paroisse Saint-Leu - Saint-Gilles. le 5 août Clerget reçoit de Roussel, huissier 2755 l. 6 s., 8 d., 8 août 1776; MC/ET/XXX/451
    - Inventaire après décès de JACQUET, Jeanne Boucher, marchand chapelier à requête de Marie-Claude JACQUET, sieur veuve de Louis HOUDRY, maître menuisier à Paris, logé chez son fils HOUDRY, lapidaire à Paris, rue Saint-Victor, paroisse Saint-Etienne-du-Mont.- de Charles DELAVILLE, entrepreneur de bâtiments à Paris, rue de Beauregard, par. N. D. de B. N.- Marie-Jacques LEJAY, musicien à Paris epoux de Madeleine DELAVILLE, neveux., 8 août 1776; MC/ET/XXX/451
    - Contrat de mariage LEHOUX-LEROY- Parmi les témoins: Jacques LEROY, joaillier à Paris, frère, Claudine GIRARDON, épouse de Jean-Baptiste VATIER, peintre de l'Académie, ami., 21 août 1776; MC/ET/XXX/451
    - Procuration donnée pour vendre des rentes par Marie-Claude JACQUET, veuve de Louis HOUDRY, maître menuisier à Paris, demeurant habituellement à BUGES, par de Thalit ( ? CHAILLY en Gâtinais, Loiret), près Montargis, demeurant à Paris logé chez le S. HOUDRY, son fils, lapidaire, à Charles HOUDRY, maître menuisier à Paris., 25 août 1776; MC/ET/XXX/451
    - Florian ZAHN, négociant en verre à Sèvres, procureur de Anne-Élisabeth ROBITH, veuve de François WEIDLICH, négociant de Stein-Schönau, en Bohême, Ignace WEIDLICH, tailleur de verre, et deux soeurs, héritiers pour 1/3 de François WEIDLICH, renoncent à la succession d'après inventaire après décès, devant LORMEAU, le 4 octobre 1773., 28 août 1776; MC/ET/XXX/451
      renonciation; Sèvres (Hauts-de-Seine); Weidlich, François; Weidlich, Ignace; Zahn, Florian; Robith, Anne-Elisabeth; commerçant; porcelainier
    - Constitution de 300 l. de rente par Jean-Louis COMPIEGNE, marchand mercier et Catherine-Louise MILLET, rue de la Vannerie, paroisse Saint-Gervais au profit d'Anne MONVOISIN, veuve d'André DESPORTES maître tourneur, demeurant rue neuve Saint-Denis, paroisse Saint-Laurent, qui verse 3000 l. Remboursement Anne Mondoiseau Veuve Desportes par le roi de 8000 l. de capital d'1 rente de 400 l., 3 septembre 1776 - 16 septembre 1776; MC/ET/XXX/451
    - Bail à loyer pour 6 ans de logements rue du Ponceau, par. Jean-Jacques PRUDHOMME, maître peintre et Diane-Catherine MIGNANT, demeurant rue de Ponceau, paroisse Saint-Nicolas-des-Champs, à Jean-Pierre LEVIEUX, maître peintre et Marguerite-Didier GIBERT, demeurant rue Guérin Boisseau, paroisse Saint-Laurent, moyennant 728 l., 12 septembre 1776; MC/ET/XXX/451
    - Déclaration censuelle par Jean Baptiste Antoine, maître menuisier, rue des Fossés-Monsieur-le-Prince, paroisse Saint-Sulpice, au fief des Fumbes, pour une maison qu'il possède rue des Postes, entrée par l'Estrapade, mitoyenne de la caserne des gardes françaises, suivant l'acte de vente passé devant Trutat le 18 octobre 1775., 13 septembre 1776; MC/ET/XXX/451
      Date de révision: 2014 (M. Ollion)
      Antoine, Jean-Baptiste; déclaration féodale; Fossés-Monsieur-Le-Prince (rue des); Postes (rue des); menuisier
    - Contrat de mariage entre Denis Trutat, notaire, et Charlotte Louise Henriette Boulard, fille d'Henri Boulard, notaire, et de Marie Marguerite Sellier., 15 septembre 1776; MC/ET/XXX/451
      contrat de mariage; Trutat, Denis; Boulard, Charlotte Louise Henriette; Boulard, Henri; Sellier, Marie Marguerite; notaire
    - Désistement de bail à partir du 1er janvier 1777 de bail fait devant Collet le 8 mai 1770 pour 9 ans par Lorin et Charlot, épouse en seconde noces de Jacques-François Delarue, bourgeois de Paris, d'abord 250 l., puis de 400 livres et nouveau bail pour 9 ans de nouveaux locaux à François-Adrien Baudand, marchand orfèvre joaillier et Marie-Catherine Chambry, rue Saint-Martin, paroisse Saint-Nicolas-des-Champs, moyennant 1300 livres de loyer..., 17 septembre 1776; MC/ET/XXX/451
      renonciation; bail; Saint-Martin (rue); Saint-Nicolas-des-Champs (paroisse); Lorin; Charlot (femme); Delarue, Jacques-François; Baudand, François-Adrien; Chambry, Marie-Catherine; orfèvre; orfèvre
    - Quittance de 400 livres par Jean Rossetti, marchand bijoutier, demeurant rue Grenetat, paroisse Saint-Laurent, à Jacques Cottini, marchand bijoutier à Paris, même rue et paroisse, prix moyennant lequel Rossetti a vendu à Cottini tous les meubles et effets mobiliers et marchandises de bijouterie qui garnissent la chambre que Rossetti occupait ci-devant au second étage sur le derrière d'une maison située rue Grenetat, dont M. Mony est principal locataire. 1776, septembre: dépôt d'acte de baptême à Cravatie (Craveggia, Novarre) daté du 29 juin 1751, de Jacques Cottini, fils de Jean-Antoine Cottini et de Marie-Catherine Ferini., 19 septembre 1776; MC/ET/XXX/451
      quittance; Greneta (rue); Italie; Rossetti, Jean; Cottini, Jacques; Mony, M.; Cottini, Jean-Antoine; Ferini, Marie-Catherine; commerçant; orfèvre
    - Transport par le comte de Stuart, de 14000 livres qu'il devait à Jacques-Nicolas Rœttiers de La Tour, écuyer, conseiller du roi et premier échevin de la ville de Paris, demeurant place du Carrousel, paroisse Saint-Germain-l'Auxerrois., 20 septembre 1776; MC/ET/XXX/451
      cession; Stuart (comte de); Rœttiers de la Tour, Jacques-Nicolas
    - Déclaration censuelle faite aux marguilliers du fief de TUMBES par les MACLARD, notamment, héritiers de Charles MACLARD, ancien maître menuisier à Paris, par ses frères et soeurs, et par ses neveux dont Jean-Baptiste MACLARD, menuisier à Paris demeurant enclos du Temple, paroisse Sainte-Marie, Etienne MACLARD, menuisier à Paris, fils de François MACLARD. .. maison neuve, notice à l'entrée de la rue de Fossés Saint-Jacques, près le Luxembourg achetée au Chatelet pour le nom d'Allongé, le 6 Juillet 1774., 23 septembre 1776; MC/ET/XXX/451
    - Bail pour 9 ans de maison, rue de l'Arbre-Sec au coin de la rue de Bailleul, moyennant 3500 l. de loyer par an, par Frenier, veuve Châtre- Imbert, demeurant à Versailles, à Etienne Jeannety, marchand orfèvre, et Marie-Cécile-Claudine Feissole, demeurant rue de l'Arbre-Sec, paroisse Saint-Germain-l'Auxerrois., 26 septembre 1776; MC/ET/XXX/451
      bail; Arbre-Sec (rue de l'); Versailles (Yvelines); Frenier (femme); Châtre-Imbert (veuve); Châtre-Imbert; Jeannety, Etienne; Feissole, Marie-Cécile-Claudine; orfèvre
    - Dépôt de pièces par Martin GOUPY, entrepreneur de bâtiments du roi, acquéreur de terrains des Filles, Dieu, ordonnance de cet cité LEFRANC, maître marbrier, .., 13 septembre 1776; MC/ET/XXX/451
  - Minutes. 1776, octobre - 1776, décembre, octobre 1776 - décembre 1776; MC/ET/XXX/452
    - Droit et privilège de filtrer et clariffier l'eau de la Seine et de la Débiter dans Paris; lettres patentes 2 actes. 2 juin 1763, 18 et 21 octobre, 27 novembre 1776., 2 juin 1763 - 27 novembre 1776; MC/ET/XXX/452
    - Acte de notoriété concernant notamment François-René BOURDON, menuisier à Paris, vivant le 4 octobre 1760, marié, mais décédé depuis en viduité et sans enfant., 4 octobre 1776; MC/ET/XXX/452
    - Remboursement de 1000 l. de principal d'1 rente de 50 l. par le roi à François-Charles LIARD, maître peintre à Paris, et Marie-Claude-Marcelle VISSIERE, demeurant rue Neuve, paroisse Saint-Eustache., 11 octobre 1776; MC/ET/XXX/452
    - Dettes de Jean-Honoré Girard, marchand mercier à Paris: au sieur Framelle, Pont-au-Change, marchand orfèvre: 100 l., 12 octobre 1776; MC/ET/XXX/452
      obligation; Change (pont au); Girard, Jean-Honoré; Framelle; commerçant; orfèvre
    - Inventaire après décès de Marie-Madeleine Boulanger, femme de Fiacre-François Clément, maître horloger à Paris, demeurant grande rue du Faubourg Saint-Martin, paroisse Saint-Laurent, 4 enfants. Expertise de l'atelier par Henry Lacan, demeurant rue Grenetat, paroisse Saint-Leu - Saint-Gilles, et Jean-Charles Panier, demeurant rue de la Verrerie, tous deux maîtres horlogers à Paris et aniens gardes de leur communauté., 6 novembre 1776; MC/ET/XXX/452
      inventaire après décès; Faubourg-Saint-Martin (rue du); Greneta (rue); Verrerie (rue de la); Boulanger, Marie-Madeleine; Clément, Fiacre-François; Lacan, Henry; Panier, Jean-Charles; horloger
    - Quittance de remboursement de rente par PIQUENARD, marchand chapelier à François LOINTIER, maître sculpteur à Paris, rue du Fbg Saint-Victor, paroisse Saint-Etienne du Mont. .., 9 novembre 1776; MC/ET/XXX/452
    - Quittance au roi de 220 l. 16 s., pour remboursement de rente de 11 l. 10 d., par Charles Delaville, entrepreneur de bâtiments à Paris et Marie-Jacques Lejay, musicien à Paris et Madeleine Delaville, demeurant à Paris, rue et paroisse Saint Meri. idem le 16 décembre 1776. 16 décembre 1776., MC/ET/XXX/452
      quittance; Saint-Merri (rue); Delaville, Charles; Lejay, Marie-Jacques; Delaville, Madeleine; chef d'entreprise; musicien
    - Quittance au roi de 220 l. 16 s. pour 1 rente de 11 l. 10 d. par Charles HOUDRY, maître menuisier à Paris, l/t/ rue Mazarine, paroisse Saint-Sulpice procureur de Marie-Claude JACQUET, veuve de Louis HOUDRY, maître menuisier,. ..; idem., 16 décembre 1776; MC/ET/XXX/452
    - Quittances par Pierre-Charles LEDRU, marchand carrier à divers: et ou LECLAIR et par Blaise-Alexis LECLERC ou LECLER maître menuisier, demeurant au parc de l'Ecole Royale militaire, par. de Vaugirard à BIMONT, entrepreneur de bâtiments à Paris. 675 l. par Jean MERCIER, maître menuisier, demeurant rue de Clery, par. N.D. de B.N. au même 276 l., 20 décembre 1776; MC/ET/XXX/452
    - Bail pour 9 ans de maison, rue Verderet, paroisse Saint-Eustache, moyennant 11000 l. de loyer annuel, par Vieillard et Osmont, écuyers, à Bernard-Jacques Collier, ' maître orloger ' (maître horloger) et Marie-Marguerite Langelin, demeurant rue Saint-Denis, paroisse Saint-Sauveur., 23 décembre 1776; MC/ET/XXX/452
      bail; Saint-Denis (rue); Saint-Sauveur (paroisse); Vieillard; Osmont; Collier, Bernard-Jacques; Langelin, Marie-Marguerite; horloger
  - Minutes. 1777, janvier - 1777, mars, janvier 1777 - mars 1777; MC/ET/XXX/453
    - Inventaire après décès de Catherine-Marguerite LEVOL, femme d'Antoine SALLE, voiturier, en présence de Pierre-Nicolas LEVOL, marchand menuisier à Paris, rue Montconseil, paroisse Saint-Eustache, subrogé tuteur de mineurs., 4 janvier 1777; MC/ET/XXX/453
    - Transport de 75 l. de rente par Louis-Jacques THIBERT, maître peintre et Demoiselle Jean-Baptiste GOSSIER, demeurant rue Pastourelle, paroisse Saint-Nicolas des champs,. .., 11 janvier 1777; MC/ET/XXX/453
    - Transfert de créance de 14714 l. à François Leconte, marchand joaillier, quai des Orfèvres, paroisse Saint-Barthélemy., 13 janvier 1777; MC/ET/XXX/453
      transport de droits; Orfèvres (quai des); Leconte, François; commerçant; orfèvre
    - Dépôt d'acte mortuaire de Saint-Eustache de Marie-Geneviève LAVIER, décédée le 18 décembre 1776 et notoriété où atteste Isaac BRUSSART, maître fondeur, son cousin, demeurant rue Revenot, paroisse Saint-Sauveur., 13 janvier 1777; MC/ET/XXX/453
    - Compte rendu par Fiacre-François Clément lainé, (Fiacre-François Clément l'aîné ?) maître horloger, demeurant rue du Faubourg Saint-Martin, paroisse Saint-Laurent, de la tutelle, depuis le 29 décembre 1759, qu'il a eue de Marie-Geneviève Crosnier, femme de Nicolas-Thomas Grossin, cordonnier et de son frère Etienne-François Crosnier (contrat de mariage de ce dernier devant Prignot du 6 novembre 1768)., 15 janvier 1777; MC/ET/XXX/453
      compte de tutelle; Faubourg-Saint-Martin (rue du); Clément, Fiacre-François (l'aîné); Crosnier, Marie-Geneviève; Grossin, Nicolas-Thomas; Crosnier, Etienne-François; horloger; cordonnier
    - Copie de l'extrait mortuaire à Vernon le 1er février 1776 de Jeanne SIMON, veuve d'Edme FOIRE, peintre .., 15 janvier 1777; MC/ET/XXX/453